【裁判字號】    90,交訴,222
【裁判日期】    901016
【裁判案由】    公共危險
【裁判全文】
臺灣臺南地方法院刑事判決                          九十年度交訴字第二二二號
    公  訴  人  臺灣台南地方法院檢察署檢察官
    被      告  甲○○
右列被告因公共危險等案件，經檢察官提起公訴（九十年度偵字第五二六五號），本
院判決如左：
    主  文
甲○○服用酒類，不能安全駕駛動力交通工具而駕駛，處有期徒刑參月；又駕駛動力
交通工具肇事，致人受傷而逃逸，處有期徒刑捌月。應執行有期徒刑拾月，緩刑參年
。緩刑期內付保護管束。
    事  實
一、甲○○於民國九十年三月二十九日上午七時許，在台南市「萬客隆ＫＴＶ」店內
    與友人飲酒後，業已達於不能安全駕駛動力交通工具之程度，竟於該日上午七時
    三十分許，仍駕駛車牌號碼Ｖ９—三三七號營業用小客車，沿台南市○○路由南
    向北方向行駛，途經該路與大勇街交岔路口時，因酒後疏未注意金華路之行車管
    制號誌業已變換為紅燈，猶闖越該交岔路口，致其營業用小客車左側車頭擦撞沿
    大勇街由東向西行駛至上開交岔路口由乙○○所騎乘附載林昭岑之車牌號碼ＶＪ
    Ｚ—七三五號機車，乙○○等受撞後隨即人車倒地，機車車牌並因而掉落，乙○
    ○因而受嘴唇、手部、胸部受有擦傷及挫傷之傷害，林昭岑則受有頭部、手部擦
    傷、輕微腦震盪等傷害（過失傷害部分，均未具告訴）。詎甲○○肇事後並致乙
    ○○等人受有傷害後，竟未停車察看，逕自駕車逃逸。嗣經不詳姓名路人記下甲
    ○○之車牌號碼報警，經警循線於同日上午九時四十五分許，在台南市○○○路
    與府前路之交岔路口處，發現甲○○趴在營業用小客車方向盤睡覺，經警對甲○
    ○做酒精測試，測得其吐氣所含酒精濃度高達每公升０．九０毫克。
二、案經台南市警察局第四分局報請臺灣臺南地方法院檢察署檢察官偵查起訴。
    理  由
一、訊據被告甲○○固供承於右開時、地酒後駕車肇事，並經警測得吐氣中所含酒精
    成分每公升Ｏ．九Ｏ毫克等情，惟矢口否認涉有肇事逃逸犯行，辯稱：伊不知道
    有撞到機車云云。經查：
（一）按刑法第一百八十五條之三所稱服用酒類或其他相類之物，不能安全駕駛動力
      交通工具之公共危險條款，係屬抽象危險犯之規定，此種抽象危險係伴隨飲酒
      過量之行為而當然成立。換言之，只需客觀上有此種行為出現，危險即視為存
      在，其是否果真肇事，均不影響公共危險罪責之成立；若其果真肇駕車肇禍，
      其不能安全駕駛動力交通工具之情形，則更不待言。另參考德、美等國之認定
      標準，對於酒精濃度呼氣已達每公升零點五五毫克，或血液濃度達百分之零點
      一一以上，肇事率為一般正常人之十倍，均認為已達「不能安全駕駛」之程度
      （此有法務部八十八年五月十八日法八八檢字第一六六九號函可資參照）。查
      本件被告甲○○對於其在上述時、地，酒後駕車一事不僅坦認無訛，且其肇事
      後吐氣之酒精濃度，經測試結果竟仍高達每公升０‧九０毫克，亦有吐氣酒精
      濃度測試表一紙、刑法第一百八十五條之三案件測試觀察紀錄表一紙附卷可按
      ，參照前揭說明，被告飲酒後顯已達於「不能安全駕駛動力交通工具」之程度
      ，況被告甲○○嗣後更因不能安全駕駛之行為，而撞及乙○○所騎乘之機車，
      益證被告甲○○飲酒後駕駛營業用小客車時，確已處於不能安全駕駛之狀態。
（二）次查，被告駕車撞及乙○○騎乘之機車，致乙○○、林昭岑受有事實欄所述之
      傷害之事實，業據被告供承不諱。另據被害人乙○○於本院審中指述：「當時
      他是車頭撞到我車尾車牌的地方，我車子倒下，車牌飛出去，我只知道他撞到
      我，我連車子倒地，有撞擊聲，附近的路人過來扶我們的。」等語。而依被告
      與被害人二車行進方向，被害人車損位置，被告應係左側車頭撞及被害人騎乘
      之機車。是依被害人之指稱，及二車擊後致機車車牌飛脫之客觀狀況，足見二
      車撞擊力非小，必然有撞擊聲，參酌肇事時間為上午七時三十分，天侯晴朗，
      日間自然光線，而被告係左側車頭靠近駕駛座處撞擊被害人騎乘之機車，被告
      當可目睹機車倒地情形，此亦有道路交通事故調查報告表一紙載明可考，及現
      場照片八張影本在卷可稽，被告辯稱不知車禍肇事，顯屬卸責之詞，不足採信
      。是本件事證已臻明確，被告酒後駕車及肇事逃逸之犯行，均堪認定。
二、核被告甲○○所為，係犯刑法第一百八十五條之三之重大違背安全駕駛罪及同法
    第一百八十五條之四之駕車肇事逃逸罪。又被告所犯上開二罪間，犯意不同，行
    為互殊，應予分論併罰。本院審酌被告犯罪之動機、目的，其生活狀況、品行、
    智識程度，本件犯罪所生之危險、損害，被告肇事後所測得之血液中酒精濃度含
    量甚高，酒後駕車嚴重危害交通安全，惟被害人因本件車禍所受之傷勢，尚屬輕
    微，而被告犯後亦與被害人陳速達成民事和解，犯後態度尚稱良好等一切情狀，
    分別量處如主文所示之刑，並定其應執行之刑，以資懲儆。又被被告前未曾受有
    期徒刑以上刑之宣告，此有臺灣高等法院被告全國前案紀錄表一紙在卷可憑，其
    經此教訓後，應知所警惕，無再犯之虞，本院因認被告所宣告之刑以暫不執行為
    適當，併諭知被告緩刑三年。又被告以駕駛為業，竟違反規定酒後駕車肇事，本
    院認其行為有交專人長期輔導矯治之必要，併諭知緩刑期內交付保護管束，以觀
    後效，並勵自新。
據上論斷，應依刑事訴訟法第二百九十九條第一項前段，刑法第一百八十五條之三、
第一百八十五條之四、第五十一條第五款、第七十四條第一款、第九十三條第一項，
判決如主文。
中      華      民      國    九十      年      十      月     十六     日
                                 臺灣臺南地方法院交通法庭
                                         法  官    田  幸  艷
右正本證明與原本無異。
如不服本判決，應於判決送達後十日內向本院提出上訴狀( 應附繕本 )。
                                         書記官    廖  明  娟
中      華      民      國    九十      年      十      月     十六     日
附錄本案論罪科刑法條全文：
刑法第一百八十五條之三
服用毒品、麻醉藥品、酒類或其他相類之物，不能安全駕駛動力交通工具而駕駛者，
處一年以下有期徒刑、拘役或三萬元以下罰金。
刑法第一百八十五條之四
駕駛動力交通工具肇事，致人死傷而逃逸者，處六月以上五年以下有期徒刑。


司法院資訊處製作；財團法人民間司法改革基金會備份。
